臺灣高雄地方法院刑事判決　　　　　 100年度審訴字第2369號
公　訴　人　臺灣高雄地方法院檢察署檢察官
被　　　告　朱清和
上列被告因違反毒品危害防制條例案件，經檢察官提起公訴（10
0年度毒偵字第3150號）及移送併辦（100年度毒偵字第4724號）
，本院合議庭裁定由受命法官獨任進行簡式審判程序，判決如下
：
    主  文
朱清和施用第一級毒品，累犯，處有期徒刑壹年。扣案之注射針
筒壹支，沒收之。
    事  實
一、朱清和前因施用毒品案件，經本院以91年度毒聲字第6642號
    裁裁定令入勒戒處所觀察、勒戒後，認有繼續施用毒品之傾
    向，再經本院以91年度毒聲字第7168號裁定令入戒治處所施
    以強制戒治，嗣經停止戒治、通緝、撤銷停止戒治程序，於
    95年2月3日執行完畢，並經臺灣高雄地方法院檢察署檢察官
    以95年度戒毒偵字第362號為不起訴處分確定。復於前開強
    制戒治執行完畢後5年內，因施用毒品案件，經本院以95 年
    度訴字第3104號判決處有期徒刑10月、8月、4月，應執行有
    期徒刑1年8月確定；另因恐嚇案件，經本院以95年度簡字第
    5879號判決處有期徒刑6月確定，上開各罪經本院以96年度
    聲減字第1855號裁定減刑並定應執行有期徒刑1年確定，於
    96年11月30日縮刑期滿執行完畢；又因施用毒品案件，經本
    院以97年度審訴字第3026號判決處有期徒刑8月，另經臺灣
    屏東地方法院（下稱屏東地院）以97年度訴字第1854號判決
    處有期徒刑10月、6月，應執行刑有期徒刑1年2月確定，上
    開各罪嗣經屏東地院以98年度聲字第456號裁定應執行有期
    徒刑1年9月確定，於99年6月4日縮短刑期假釋出監並付保護
    管束，並於99年6月29日保護管束期滿，假釋未經撤銷視為
    執行完畢。詎猶不知悔改，復基於施用第一級毒品海洛因之
    犯意，於100年4月6日11時許，在高雄市○○區○○街10號
    住處內，以針筒注射方式，施用第一級毒品海洛因1次。嗣
    於100年4月8日16時55分許，在高雄市○○區○○路32號為
    警查獲，並扣得朱清和所有之注射過針筒1支，經徵其同意
    後採尿送驗，檢驗結果呈嗎啡、可待因陽性反應，始悉上情
    。
二、案經高雄市政府警察局仁武分局報告臺灣高雄地方法院檢察
    署檢察官偵查起訴。
    理  由
一、本件被告朱清和所犯係死刑、無期徒刑、最輕本刑為3年以
    上有期徒刑以外之罪，其於準備程序中，就被訴事實為有罪
    之陳述，經本院告知簡式審判程序之旨，並聽取檢察官及被
    告之意見後，合議庭裁定由受命法官獨任進行簡式審判程序
    ，合先敘明。
二、上開事實，業據被告於本院審理時坦承不諱，其於100年4月
    8日18時15分許為警所採取之尿液，經送請臺灣檢驗科技股
    份有限公司檢驗結果，確呈嗎啡、可待因陽性反應等情，有
    該公司100年5月26日濫用藥物檢驗報告（檢體編號：仁武63
    ，報告編號：KH/2011/00000000）、高雄市政府警察局仁武
    分局溪埔派出所偵辦毒品案件尿液採證檢驗對照表（檢體代
    碼：仁武63）各1份（臺灣高雄地方法院檢察署100年度毒偵
    字第3150號卷第27頁、第37頁）在卷可稽，並有高雄市警察
    局仁武分局扣押筆錄、扣押物品目錄表各1份、查獲照片3張
    （上開毒偵卷第22頁至第25頁、第30頁、第31頁）及扣案之
    注射過針筒1支可佐，足認被告任意性自白核與事實相符，
    應予信實。從而，本件事實明確，被告施用第一級毒品之犯
    行，應堪認定。
三、按毒品危害防制條例係於92年7月9日修正公布，並自93年1
    月9日施行，其中第20條、第23條將施用毒品之刑事處遇程
    序，區分為「初犯」、「5年內再犯」、「5年後再犯」，依
    其立法理由之說明：「初犯」，經觀察、勒戒或強制戒治後
    ，應為不起訴處分或不付審理之裁定，經觀察、勒戒或強制
    戒治執行完畢釋放後，「5年內再犯」者，因其再犯率甚高
    ，原實施之觀察、勒戒及強制戒治既已無法收其實效，爰依
    法追訴或裁定交付審理，至於經觀察、勒戒或強制戒治執行
    完畢釋放後，「5年後再犯」者，前所實施之觀察、勒戒或
    強制戒治已足以遮斷其施用毒品之毒癮，為期自新及協助其
    斷除毒癮，仍適用「初犯」規定，先經觀察、勒戒或強制戒
    治之程序。從而依修正後之規定，僅限於「初犯」及「5年
    後再犯」2種情形，始應先經觀察、勒戒或強制戒治程序，
    倘被告於5年內已再犯，經依法追訴處罰，縱其第3次（或第
    3次以上）再度施用毒品之時間，在初犯經觀察、勒戒或強
    制戒治執行完畢釋放5年以後，已不合於「5年後再犯」之規
    定，且因已於「5年內再犯」，顯見其再犯率甚高，原實施
    觀察、勒戒或強制戒治，已無法收其實效，即應依同條例第
    10條規定處罰（最高法院95年第7次刑事庭會議決議參照）
    。準此，本案被告施用毒品之犯罪時間，雖逾其95年2月3日
    強制戒治執行完畢已逾5年以上，然被告既於95年、97年間
    ，業因施用毒品案件，經本院判處有期徒刑確定，則本件被
    告施用第一級毒品海洛因之犯行，即核與「5年後再犯」之
    情形有別。揆諸前揭決議之意旨，自無再經觀察、勒戒及強
    制戒治之必要，是檢察官提起本件公訴，於法有據，本院自
    應依法論科。
四、按海洛因為毒品危害防制條例第2條第2項第1款所規定之第
    一級毒品，故核被告所為，係犯毒品危害防制條例第10條第
    1項之施用第一級毒品罪。其施用第一級毒品海洛因前持有
    海洛因之低度行為，應為施用之高度行為所吸收，不另論罪
    。又被告有犯罪事實欄所載之有期徒刑執行完畢之情形，此
    有臺灣高等法院被告前案紀錄表在卷可佐，其於徒刑執行完
    畢後，5年之內故意再犯本件有期徒刑以上之罪，為累犯，
    應依法加重其刑。爰審酌被告屢犯施用毒品之犯行，足認其
    無法忍切戒毒，對毒品之依賴情形甚重，自制力不佳，且因
    施用毒品，不僅足以戕害其個人身心，更易滋生其他犯罪，
    惡化治安，損及公益，應予重懲而使被告暫與毒品之誘惑隔
    離，促其斷絕毒害，並考量其犯後坦承犯行，態度尚可，及
    犯罪動機、目的、手段等一切情狀，量處如主文所示之刑，
    以資懲儆。另扣案之注射針筒1支，係被告所有且為其施用
    海洛因所用，業據被告供陳明確（本院審訴卷第74頁），爰
    依刑法第38條第1項第2款之規定，宣告沒收之。
據上論斷，應依刑事訴訟法第273條之1第1項、第284條之1、第
299條第1項前段，毒品危害防制條例第10條第1項，刑法第11條
前段、第47條第1項、第38條第1項第2款，判決如主文。
本案經檢察官陳孟皇到庭執行職務。
中    華    民    國    100    年    12    月    29  日
                  刑事第十庭  法  官  林勳煜
以上正本證明與原本無異。
如不服本判決應於收受判決後10日內向本院提出上訴書狀，並應
敘述具體理由。其未敘述上訴理由者，應於上訴期間屆滿後20日
內向本院補提理由書(均須按他造當事人之人數附繕本)「切勿逕
送上級法院」。
中    華    民    國   100    年    12    月    29    日
                                 書記官  陳莉庭
附錄本判決論罪科刑法條：
毒品危害防制條例第10條第1項
施用第一級毒品者，處6 月以上5 年以下有期徒刑。